---
title: "Dashboard GBM"
output: 
  flexdashboard::flex_dashboard:
    orientation: columns
    vertical_layout: fill
    social: menu
    source_code: embed
    css: flexdashboard_JT.css
    navbar:
      - { title: "About", href: "https://example.com/about", align: right }
    
---

```{r setup, include=FALSE}
library(flexdashboard)
library(tidyverse)
#library(dygraphs)
```

Deze tekst komt bovenaan op elke pagina

# Dit is de sidebar {.sidebar}
Maar je moet de tekst eronder typen en deze sidebar is algemeen,  anders moet je deze een level 2 header geven op een pagina


# Homepage

En komt deze tekst alleen op pagina 1 dan? Yep!




Column {data-width=650}
-----------------------------------------------------------------------

### Chart A

```{r}

```

Column {data-width=350}
-----------------------------------------------------------------------

### Chart B

```{r}
gauge(8, min = 3, max = 7, sectors = gaugeSectors(succes = c(3,4), warning = c(4,6), danger = c(6,7)), label = "Mijn tekst label", symbol = " n")

#flexdashboard::valueBox(5, caption = "betekenis", icon = "fa-award")

```

### Chart C

waar is chart C???


### Chart C
```{r}
flexdashboard::valueBox(5, caption = "betekenis", icon = "fa-award")

```

###

```{r}
flexdashboard::valueBox(5, caption = "betekenis", icon = "fa-warehouse", color = "warning")

```


# Second page

## My first column

### row 1

### row 2

### row 3

## My second column

###

```{r}


```

## Mu third column

### row 1

### row 2

### row 3

# Another page

## Dit is de 2e sidebar {.sidebar}
Maar je moet de tekst eronder typen en deze 2e sidebar is niet algemeen

###