---
title: "Dashboard GGA Nitraat"
output: 
  flexdashboard::flex_dashboard:
    orientation: columns
    vertical_layout: fill
    social: menu
    source_code: embed
    css: CSS/flexdashboard_JT.css
    favicon: images/favicon.ico
    logo: images/logo_hhsk_wit_48px.gif
    

---
<script>
$('.navbar-logo').wrap('<a href="http://www.hhsk.nl">');
</script>


```{r setup, include=FALSE}
library(flexdashboard)
library(tidyverse)
library(knitr)
library(DT)
library(leaflet)
library(lubridate)
library(sf)
#library(JT)
library(HHSKwkl) # Zie www.github.com/RedTent/HHSKwkl
library(crosstalk)
library(plotly)

source("R/copy_data.R")

options(OutDec= ",")
options(DT.options = list(
  language = list(
    paginate = list(previous = 'Vorige', `next` = 'Volgende'),
    search = "Zoeken",
    decimal = ",",
    info = 'Rijen _START_ tot _END_ Totaal: _TOTAL_ rijen',
    lengthMenu = "Toon _MENU_ rijen"
  )))
```

```{r load_data, include = FALSE}
#knitr::opts_chunk$set(cache=TRUE)


meetpunten <- import_meetpunten("data/meetpunten.csv") %>% 
  filter(str_detect(mp, "GGA")) #%>%  
  # st_as_sf(coords = c("x", "y"), crs = 28992) %>% 
  # st_transform(crs = 4326)

data_tabel <- import_fys_chem("data/fys_chem.csv") %>% 
  filter(str_detect(mp, "GGA"), parnr == 35) %>% 
  add_jaar_maand()

data <- data_tabel %>% 
  left_join(select(meetpunten, mp, x, y), by = "mp") %>% 
  st_as_sf(coords = c("x", "y"), crs = 28992) %>% 
  st_transform(crs = 4326)

# parameters <- import_parameters("data/parameters.csv")


```

```{r voorbereiding_data, include=FALSE}

pal <- colorBin(palette = c("Green","Yellow", "Orange", "Red", "Darkred", "#4d0000", "#330000"), na.color = "#330000", domain = c(0,200), bins = c(0,2,5,10,20,50,100,200))

data_kaart <- data %>% 
  group_by(mp) %>% 
  summarise(datum_recent = max(datum),
            datum_max = last(datum, order_by = waarde),
            recente_waarde = last(waarde, datum),
            gemiddelde_waarde = mean(waarde, na.rm = TRUE),
            maximale_waarde = max(waarde, na.rm = TRUE),
            aantal_metingen = n()) %>% 
  ungroup()


basiskaart <- function(data = NULL) {
  leaflet(data) %>% 
  addProviderTiles(providers$OpenStreetMap, group = "Kaart") %>% 
  addProviderTiles(providers$Esri.WorldImagery, group = "Luchtfoto") %>% 
  addLayersControl( baseGroups = c("Kaart", "Luchtfoto"), 
                    options = layersControlOptions(collapsed = FALSE),
                    position = "topleft")
}


```





# Recente meting {data-icon="fa-map" data-navmenu="Kaarten"}

De meest recente nitraatmeting is uitgevoerd op `r format(max(data$datum), "%A %e %B %Y")`.

```{r kaart_recent, echo=FALSE, message=FALSE, warning=FALSE, fig.width=12, fig.height=8}

data_kaart %>% 
  mutate(my_label = paste0("Nitraat: ", signif(recente_waarde, digits = 3), " mg N/l"),
         my_popup = paste0("Meetpunt: ", mp, "</br> Nitraat: ", signif(recente_waarde, digits = 3), " mg N/l</br> Gemeten op: " , datum_recent)) %>% 
  basiskaart() %>% 
    addCircleMarkers(label = ~my_label, color = ~pal(recente_waarde), opacity = 1, fillOpacity = 1, popup = ~my_popup) %>% 
    addLegend(pal = pal, values = ~recente_waarde, title = "Nitraatconcentratie </br> (meest recent)", labFormat = labelFormat(suffix = paste0(" mg N/l")), opacity = 1)

```

*Klik op een meetpunt voor meer informatie*

# Gemiddelden {data-icon="fa-map" data-navmenu="Kaarten"}

De gemiddelde nitraatconcentratie in de periode van `r format(min(data$datum), "%e %B %Y")` tot  `r format(max(data$datum), "%e %B %Y")`

```{r kaart_gemiddelde, echo=FALSE, message=FALSE, warning=FALSE, fig.width=12, fig.height=8}
data_kaart %>% 
  mutate(my_label = paste0("Nitraat: ", signif(gemiddelde_waarde, digits = 3), " mg N/l"),
         my_popup = paste0("Meetpunt: ", mp, "</br> Gemiddeld nitraat: ", signif(gemiddelde_waarde, digits = 3), " mg N/l</br> Gemiddelde op basis van " , aantal_metingen, " metingen")) %>% 
  basiskaart() %>% 
    addCircleMarkers(label = ~my_label, color = ~pal(gemiddelde_waarde), opacity = 1, fillOpacity = 1, popup = ~my_popup) %>%      addLegend(pal = pal, values = ~gemiddelde_waarde, title = "Nitraatconcentratie </br> (gemiddeld)", labFormat = labelFormat(suffix = paste0(" mg N/l")), opacity = 1)

```

*Klik op een meetpunt voor meer informatie*

# Hoogst gemeten {data-icon="fa-map" data-navmenu="Kaarten"}

De hoogst gemeten nitraatconcentratie in de periode van `r format(min(data$datum), "%e %B %Y")` tot  `r format(max(data$datum), "%e %B %Y")`

```{r kaart_max, echo=FALSE, message=FALSE, warning=FALSE, fig.width=12, fig.height=8}

data_kaart %>% 
  mutate(my_label = paste0("Nitraat: ", signif(maximale_waarde, digits = 3), " mg N/l"),
         my_popup = paste0("Meetpunt: ", mp, "</br> Hoogste nitraat: ", signif(maximale_waarde, digits = 3), " mg N/l</br> Gemeten op: ", datum_max)) %>% 
  basiskaart() %>% 
    addCircleMarkers(label = ~my_label, color = ~pal(maximale_waarde), opacity = 1, fillOpacity = 1, popup = ~my_popup) %>%      addLegend(pal = pal, values = ~maximale_waarde, title = "Nitraatconcentratie </br> (maximum)", labFormat = labelFormat(suffix = paste0(" mg N/l")), opacity = 1)

```

*Klik op een meetpunt voor meer informatie*





# Grafieken {data-icon="fa-chart-line"}

```{r basis_crosstalk_grafieken, echo=FALSE, message=FALSE, warning=FALSE, fig.width= 8}

library(crosstalk)
library(plotly)

# identieke index is noodzakelijk voor correct filteren
data_met_index <- data_tabel %>% arrange(datum, mp) %>% mutate(my_index = rownames(.))  

data_grafiek <- data_met_index %>% SharedData$new(key = ~my_index, group = "meetpuntselectie")
data_grafiek_kaart <- data_met_index %>% group_by(mp) %>% summarize(my_index = first(my_index)) %>% left_join(select(meetpunten, mp, x, y), by = "mp") %>%  st_as_sf(coords = c("x", "y"), crs = 28992) %>% st_transform(crs = 4326) %>% SharedData$new(key = ~my_index, group = "meetpuntselectie")


# filter_select("mp", "Selecteer een meetpunt", data_grafiek, ~mp, multiple = FALSE)
# plot_ly(data_grafiek, x = ~datum, y = ~waarde, type = "scatter", mode = "lines+markers", height = 400, split = ~mp)
# basiskaart(data_grafiek_kaart) %>% addCircleMarkers(opacity = 1, fillOpacity = 1, label = ~mp, labelOptions = labelOptions(noHide = TRUE)) 



```

## Sidebar grafieken selectie {.sidebar}

```{r grafiek_filter}
filter_select("mp", "Selecteer hieronder een meetpunt", data_grafiek, ~mp, multiple = TRUE)
```

Selecteer hierboven één of meerdere meetpunten om de metingen in de grafiek weer te geven. 

Op de bovenste kaart worden de geselecteerde meetpunten getoond. Op de onderste kaart worden alle beschikbare meetpunten weergegeven.

## My first column {data-width=650}

### {data-height=500}

```{r grafiek_plotly}
plot_ly(data_grafiek, x = ~datum, y = ~waarde, type = "scatter", mode = "lines+markers",  split = ~mp) %>% layout(title = "Nitraatconcentratie", xaxis = list(title = ""), yaxis = list(title = "mg N/l")) 

```

### {data-height=500}

```{r grafiek_relatieve_verdeling, fig.asp= 0.5, fig.width=8 }
my_breaks <- c(0,2,5,10,20,50,100,200)
my_labels <- c("0 - 2 mg N/l",
               "2 - 5 mg N/l",
               "5 - 10 mg N/l",
               "10 - 20 mg N/l",
               "20 - 50 mg N/l",
               "50 - 100  mg N/l",
               "100 - 200 mg N/l")

grafiek_rel <- data_tabel %>% 
  mutate(waarde_cat = fct_rev(cut(waarde, breaks = my_breaks, labels = my_labels, ordered_result = TRUE))) %>% 
  ggplot(aes(x = as.factor(datum), fill = waarde_cat)) + 
  geom_bar(position = "fill") + 
  scale_fill_manual(values = rev(c("Green","Yellow", "Orange", "Red", "Darkred", "#4d0000"))) + 
  hhskthema() + 
  labs(title = "Relatieve verdeling nitraatconcentraties", x = "", y = "Fractie meetpunten", fill = "") + 
  #theme(axis.text.x = element_blank()) + 
  scale_y_continuous(limits = c(0,1), expand = c(0,0))  +
  theme(axis.text.x = element_text(angle = 50, hjust = 1))

grafiek_rel
```


## Second column {.no-mobile, {data-width=350}}


### Geselecteerd(e) meetpunt(en) {.no-mobile}

```{r kaart_mp_selectie}
basiskaart(data_grafiek_kaart) %>% addCircleMarkers(opacity = 1, fillOpacity = 1, radius = 7, color = "#0079c2", popup = ~mp, label = ~mp, labelOptions = labelOptions(noHide = TRUE))

```

### Alle meetpunten {.no-mobile}

```{r kaart_alle_mp}
basiskaart(data_kaart) %>% addCircleMarkers(opacity = 1, fillOpacity = 1, radius = 7, color = "#0079c2", label = ~mp, popup = ~mp, popupOptions = popupOptions(autoClose = FALSE))

```



# Meetgegevens {data-icon="fa-list"}

## side_bar_meetgegevens {.sidebar}

Deze tabel bevat de resultaten van alle uitgevoerde metingen. 

Het is mogelijk om de tabel te sorteren door op te kolomnamen te klikken. Met het veld zoeken is het mogelijk om een meetpunt of een datum te selecteren

## 

### 

```{r, message=FALSE, warning=FALSE, include=FALSE}
tabel_weergave <- data_tabel %>% 
  transmute(Meetpunt = mp,
            Datum = datum,
            Stof = "Nitraat",
            Meetwaarde = waarde,
            Eenheid = "mg N/l") %>% 
  arrange(desc(Datum), Meetpunt)

```

`r datatable(tabel_weergave, rownames = FALSE) %>% formatRound(c(4), digits = 2, mark = "")`

# Over deze rapportage {data-icon="glyphicon-tint"}

## {.sidebar data-width=500}
Deze rapportage wordt gemaakt in het kader van de gebiedsgerichte aanpak glastuinbouw. 

Een onderdeel van deze gebiedsgerichte aanpak is dat er wekelijks nitraatmetingen worden uitgevoerd. De meting van de nitraatconcentratie geeft een indicatie van de emissies vanuit de glastuinbouw.


